【裁判字號】    95,易,243
【裁判日期】    950629
【裁判案由】    竊盜
【裁判全文】
臺灣雲林地方法院刑事判決               95年度易字第243號
公  訴  人  臺灣雲林地方法院檢察署檢察官
被      告  乙○○
                    國民
上列被告因竊盜案件，經檢察官提起公訴（95年度偵字第2324號
），於本院準備程序進行中，被告就被訴事實為有罪之陳述，經
合議庭裁定由受命法官獨任進行簡式審判程序，判決如下：
    主  文
乙○○踰越牆垣竊盜，未遂，累犯，處有期徒刑肆月，如易科罰
金，以佰元折算壹日。
    事實及理由
一、犯罪事實：
    乙○○前因竊盜案件，於民國（下同）91年05月06日經本院
    以91年度易字第105 號刑事判決判處有期徒刑8 月，緩刑5
    年確定；又因竊盜案件，於93年05月09日經本院以93年度易
    字第6 號刑事判決判處有期徒刑10月確定，嗣經撤銷前所宣
    告緩刑，二罪接續執行，於94年06月16日假釋出監，同年09
    月14日縮刑期滿，以已執行論。詎仍不知悔改，基於意圖為
    自己不法所有之犯意，於95年05月01日凌晨03時10分許，至
    丙○○位於雲林縣莿桐鄉○○村○○路101 之17號住處，踰
    越丙○○住處圍牆，進入庭院內，正著手以徒手方式，竊取
    丙○○所有，停放在上開住處庭院之車牌號碼SL-5250 號自
    小客車內財物之際，旋為丙○○發覺當場逮捕而未遂，經報
    警查獲，而悉上情。
二、認定犯罪事實所憑之證據及理由：
(一)、告訴人丙○○95年05月01日之警詢筆錄，及95年06月22日於
    本院審理時之陳述筆錄。
(二)、現場照片6張。
(三)、被告95年05月01日之警詢筆錄、95年05月01日在檢察官面前
    之供述筆錄。
(四)、被告於本院審理時坦承上開犯罪事實。
(五)、被告之自白與相關證據均相符合，本件事證明確，被告之犯
    行洵堪認定。
三、論罪科刑之理由：
(一)、核被告所為，係犯刑法第321 條第2 項、第1 項第2 款之踰
    越牆垣竊盜未遂罪。起訴書雖指被告所為另觸犯刑法第321
    條第2 項、第1 項第1 款之於夜間侵入住宅竊盜未遂罪嫌，
    然被告僅翻牆進入告訴人住處庭院，並未侵入告訴人屋內，
    告訴人車輛係露天停放於庭院內，業據被告供述在卷，核與
    告訴人於本院審理時之陳述一致，復與卷附現場照片所示地
    點均在戶外相符，是以被告既僅於夜間踰越牆垣行竊未遂，
    尚未侵入住宅，要難謂為夜間侵入住宅竊盜（最高法院48年
    臺上字第1367號、50年臺上字第532 號判例意旨參照），公
    訴檢察官已當庭減縮不主張該部分罪名，且此僅係加重條件
    之減少，毋庸變更起訴法條，併此敘明。
(二)、被告前於91年間，經本院以91年度易字第105 號刑事判決判
    處有期徒刑8 月，緩刑5 年確定；又因竊盜案件，於93年間
    經本院以93年度易字第6 號刑事判決判處有期徒刑10月確定
    ，嗣經撤銷前所宣告緩刑，二罪接續執行，於94年06月16日
    假釋出監，同年09月14日縮刑期滿，以已執行論，有臺灣高
    等法院被告前案紀錄表在卷可稽。被告於有期徒刑執行完畢
    後，5 年內，再犯本件有期徒刑以上之罪，為累犯，依刑法
    第47條規定，加重其刑。被告著手竊盜之實行而不遂，為未
    遂犯，依刑法第26條前段規定，減輕其刑，並先加後減。
(三)、本院審酌被告前有竊盜之犯罪前科，且均係犯加重竊盜罪，
    顯見其素行不端，惟被告犯後坦誠犯行，態度良好，被告家
    境不佳，教育程度不高為國中畢業，又無一技之長，謀生本
    屬不易，平日以打零工維生，每月僅有數千元微薄收入，家
    中除被告外，無其他經濟來源，因生計困頓，而起貪念，犯
    罪動機尚有可原，被告以徒手方式竊取財物，尚未得手即遭
    告訴人發覺，於告訴人加以逮捕時並未反抗，立即束手就擒
    ，犯罪情節尚非嚴重，又未竊得任何財物，告訴人丙○○於
    本院審理時，已到庭表示被告係因家境清寒始犯本案，願意
    給被告自新之機會，及其他一切情狀，量處如主文所示之刑
    ，並諭知易科罰金之折算標準。
四、適用之法律：
(一)、刑事訴訟法第273 條之1 第1 項、第299 條第1 項前段。
(二)、刑法第321 條第2 項、第1 項第2 款、第26條前段、第47條
    、第41條第1 項前段，罰金罰鍰提高標準條例第1 條前段、
    第2 條，判決如主文。
本案經檢察官甲○○到庭執行職務。
中    華    民    國    95    年    6     月    29    日
                  刑事第一庭    法  官  李秋瑩
以上正本證明與原本無異。
如不服本件判決，應於判決送達後10日內向本院提出上訴狀（須
附繕本）。
                                書記官  徐基典
中    華    民    國    95    年    6     月    29    日
附錄本案論罪科刑法條全文：
中華民國刑法第321條
犯竊盜罪而有左列情形之一者，處六月以上、五年以下有期徒刑
：
一  於夜間侵入住宅或有人居住之建築物、船艦或隱匿其內而犯
    之者。
二  毀越門扇、牆垣或其他安全設備而犯之者。
三  攜帶兇器而犯之者。
四  結夥三人以上而犯之者。
五  乘火災、水災或其他災害之際而犯之者。
六  在車站或埠頭而犯之者。
前項之未遂犯罰之。


司法院資訊處製作；財團法人民間司法改革基金會備份。
